# 陈版，远期采购合同否需要在月末根据市价确认合同收益或损失问题请教

提问人：renjie822 时间：2014-09-09 13:11:59
陈版你好！请教个问题。 我公司是一个纯贸易公司，主营豆粕、豆油等大宗商品的买卖。我们没有仓库，在价格合适的时候，我们会和供应商签一个远期采购合同，例如，2013/12/12， 我们和益海粮油签 2000 吨的豆粕采购合同，交割期为 2014 年 6 月，价格 3300元/吨。然后到 2014 年 6 月，在支付益海货款后，我们将益海提交的仓单转售，我们的客户直接到益海提货。
我的问题是，我们是否需要在2013/12-2014/6 之间每个月末，评估该远期合同的市场价格，并记录相关的损失或收益？例如，在2014 年 1 月底， 2014 年 6 月交割的豆粕价格为 3200 元/吨，那么我们是否需要在 2014 年 1 月计提 100 元/吨的合同损失。 如需要，该如何入账，有何依据（in PRC GAAP and IFRS)。如不需要，有何依据。 非常感谢您的解答。

回答人：chenyiwei
如果持有这些合同的目的最终还是到期实物交割（虽然不是由本企业直接接受实物，而是转售他人），而不是在到期前出售以赚取差价，则不属于金融工具准则的规范范围，而是相当于一个以约定价格在约定时间购入存货的承诺。在此情况下，如果该标的货物价格下跌，预计交割时点的市场价格将低于约定的购入价格，且到期前出售该合约以减少或避免损失不具有现实可能性时，可以认为该合约符合《企业会计准则第 13 号——或有事项》对“亏损合同”的定义，应根据该准则的规定确认亏损合同相关的预计负债。此问题在IFRS和PRC GAAP下的结论应当是一致的。

提问人：renjie822 时间：2014-09-10 15:07:07
谢谢陈版，我查看了一下《企业会计准讲解则第 13 号——或有事项》对“亏损合同”的举例，感觉例子上合同亏损得以确认是因为收入和成本均已锁定，亏损金额也已锁定。但我们公司的例子是采购成本锁定了，未来的销售价格，即 2014 年 6 月交割的豆粕市场价格一直在波动。还是拿我前面的例子， 2014 年 1 月底按市场价算亏损 100 元/吨，可能 2014 年 2 月底又涨上去了变成赚 200 元/吨，最终的盈亏只能等到 2014 年 6 月实际交割时才能最终确认。这样的话我们是否在交割之前的每个月，都根据月末最新的市场价格确认或冲销预计负债？ 如果是赚的需不需要记录预计资产呢？再谢！

回答人：chenyiwei
可以这样理解，每月末根据最新获取的价格变动信息调整亏损合同相关预计负债的计量金额，如果价格回升则不确认预计资产。